臺灣高等法院交通事件裁定　　　　　 100年度交抗字第1076號
抗　告　人
即受處分人　陳重千
上列抗告人因違反道路交通管理處罰條例案件，不服臺灣士林地
方法院中華民國100年7月21日所為100年度交聲字第385號裁定，
（原處分案號：臺北市交通事件裁決所100年4月6日北市裁罰字
第裁22-C00000000號裁決書﹚，提起抗告，本院裁定如下：
    主  文
抗告駁回。
    理  由
一、異議意旨略以：抗告人即受處分人陳重千於民國100年2月12
    日下午3時50分許，駕駛車牌號碼為3609-YY號租賃用小客車
    行經新北市三重區○○○路北往南方向，於該路與福德南路
    交岔口迴轉上臺北橋引道時，迴轉路口的號誌還亮著左轉箭
    頭指示燈，因公司車是賓士S320，較大台，沒辦法開快，轉
    的過程車身一半已經過停止線時，號誌已跳成紅燈，轉上橋
    時引道路口有兩個警察，沒有表示意見，引道中間另一員警
    攔車開單，認定紅燈左轉，但他的位置根本看不到號誌，為
    此聲明異議云云。
二、原裁定意旨略以：受處分人於上開時、地因駕車行經有燈光
    號誌管制之交岔路口，為警認其闖紅燈而掣單舉發。依證人
    即本件舉發員警盧威宇於原審之結證內容，因描述清楚、詳
    盡，內容具體且合理明確，無矛盾情事，並依其專業訓練而
    言，遠較一般人專注，應無誤認之虞，且員警執勤，本身即
    受行政懲處責任監督，又到庭結證，有刑事責任擔保其證言
    之真實性，尤與受處分人互不相識，無何仇怨，不至甘冒涉
    犯偽證罪之風險，蓄意構陷受處分人。再者證人證言復查無
    顯著瑕疵或與事實不符之處，應可採信。另本件舉發開單經
    過，經當庭勘驗錄音光碟，由其內容可知受處分人當場自承
    沒有注意到號誌變換情形，益證其確有闖紅燈之違規情節無
    誤。受處分人對此雖辯稱：當時說沒有注意，是指其要轉時
    ，號誌還是左轉箭頭綠燈，轉的過程沒有注意，因前面是一
    個橋墩云云，惟此辯解內容已與其首揭辯解內容不符，況依
    其首揭辯解內容：轉的過程車身一半已經過停止線時，號誌
    已經跳成紅燈云云，可知其於車身過停止線一半發現號誌轉
    為紅燈，仍未停車，反而繼續迴轉，此亦已構成闖紅燈之違
    規行為甚明。因認受處分人違規事實明確，原處分據以裁罰
    ，並無違誤，而駁回受處分人之聲明異議。
三、抗告意旨略以：若受處分人有違規事實，何以引道前方值勤
    之一男一女員警未將其座車攔下告發，卻由後方之證人員警
    告發，故聲請傳喚該一男一女員警出庭作證。又證人盧威宇
    於原審時既有出示相片，何以其所站立之位置會搞錯？當時
    受處分人也未聽到其有提供現場照片。況該引道乃受處分人
    每月必經之路，亦知引道上會有員警值勤，罰款高達2,700
    元，受處分人無能力繳款，故不可能以身試法云云。
四、按汽車駕駛人，行經有燈光號誌管制之交岔路口闖紅燈者，
    處1,800元以上5,400元以下罰鍰，並記違規點數3點，道路
    交通管理處罰條例第53條第1項、第63條第1項第3款分別定
    有明文。
五、經查：
  (一)證人即本件舉發員警盧威宇於原審結稱：「當時我們在臺北
    橋的上橋引道上，橋底部到我站立位置差不多距離有20公尺
    ，站立位置的路面有一個鐵的接縫處，看得到橋下受處分人
    從環河南路北往南迴轉上臺北橋的紅綠燈號誌變換情形，因
    為我從上往下看，整個違規情形看得很清楚。當時只有受處
    分人一輛車在紅燈左轉過來，當時只有紅燈號誌，沒有左轉
    指示綠燈，紅燈已經變換完成時，受處分人的車頭還未超過
    停止線。」、「（平常都會站在所站立位置執行勤務？）是
    ，當時該段期間我都是在該處執行取締違規左轉的勤務、、
    。」、「當時該段期間，我都是在該處執行取締違規左轉的
    勤務，取締標的就是受處分人違規的紅綠燈，也就是紅燈違
    規迴轉左轉上橋。」、「基本上如果看不到紅綠燈我們是不
    會取締的。」等語（原審卷第31頁反面至第32頁）。又證稱
    ：「（為何前二名員警不取締？）我記得我當時站在第一個
    ，所說的女警應該是我帶的實習生，他應該是站在我的後面
    。」、「、、但這件是我告發，所以我是看到違規才進行攔
    停」，並互核證人盧威宇於受處分人所提呈相片（原審卷第
    9  頁上面第1張）上標示當時值勤站立位置係於路面鐵的接
    縫處及證人當庭所提現場相片兩幀（原審卷第35頁）以觀，
    其對當時所處位置、目擊受處分人違規情節等經過，描述清
    楚、詳盡，內容具體且合理明確，並無矛盾齟齬情事。而員
    警盧威宇係依法令負責交通勤務之人，以一般執勤員警之專
    業訓練而言，對於職務事項之觀察程度自遠較一般人更為專
    注，參酌員警執行公務時，本身即受有行政懲處責任之監督
    ，其到庭具結作證，更係以刑事責任擔保其證言之真實性，
    且其與受處分人互不相識，亦無仇怨，不至甘冒涉犯偽證罪
    之風險，蓄意構陷受處分人。再者，就盧威宇上開證言查無
    顯著瑕疵或與事實不符之處，應認其於原審結證內容，可以
    採信，從而，堪認受處分人確於上揭時、地有闖紅燈之違規
    事實。查證人盧威宇既明確表示當時站立位置係站呈一直線
    之三名員警中第1個，站立位置的路面有一個鐵的接縫處，
    可目擊受處分人應遵守之號誌燈變換，本院再核諸現場照片
    所示，該員警站立位置亦確能發現受處分人違規情形，自無
    再傳喚當時執勤之另二名員警到庭作證之必要。
  (二)又本件舉發開單經過，亦據證人盧威宇員警當場錄音後製成
    光碟，經原審當庭勘驗，其內容略以：「證人稱：為何紅燈
    變換完成還上來？受處分人稱：我沒有注意到。證人稱：為
    何紅燈變換完成還上來？受處分人稱：我不曉得。證人稱：
    你停止線還沒過，還有3到5公尺，你說你不曉得，那我告訴
    你，你是停止線還沒有過。受處分人稱：幫我開少一點，我
    幫別人工作開車的。證人稱：我要照實寫，因為這涉及偽造
    文書。」此有原審勘驗筆錄在卷可憑，由其內容可知受處分
    人當場自承沒有注意到號誌變換，且稱幫我開少一點等語，
    益證其確有闖紅燈之違規情節無誤。至抗告意旨略以該引道
    乃受處分人每月必經之路，亦知引道上會有員警值勤，罰款
    高達2,700元，受處分人並無能力繳款，不可能以身試法云
    云，然此為受處分人主觀認知，且駕駛人駕駛汽車衡情皆注
    意車輛正前方狀況，本件值勤員警位置居高臨下，前有橋墩
    可掩，受處分人因故不注意而未發現，本屬事理之常，故不
    能以上詞反推其不可能以身試法，而無違規事實。
  (三)綜上，受處分人確有「行經有燈光號誌管制之交岔路口闖紅
    燈」之違規行為，原審因認原處分機關就受處分人之上開違
    規行為，依道路交通管理處罰條例第53條第1項、第63條第1
    項第3款規定，參酌違反道路交通管理事件統一裁罰基準表
    所定內容，裁處2,700元罰鍰，並記違規點數3點，核屬適法
    ，而駁回受處分人之異議聲明，經核並無不合，受處分人猶
    執前詞，提起抗告，為無理由，應予駁回。
六、據上論結，應依道路交通事件處理辦法第25條，刑事訴訟法
    第412條，裁定如主文。
中    華    民    國   100    年    8     月    26    日
                  刑事第十三庭審判長法  官  曾德水
                                    法  官  王復生
                                    法  官  楊貴雄
以上正本證明與原本無異。
不得再抗告。
                                    書記官  廖純瑜
中    華    民    國   100    年    8     月    29    日